【裁判字號】    98,訴,1726
【裁判日期】    980622
【裁判案由】    毒品危害防制條例
【裁判全文】
臺灣板橋地方法院刑事判決              98年度訴字第1726號
公  訴  人  臺灣板橋地方法院檢察署檢察官
被      告  甲○○
                    現在臺灣臺北監獄臺北分監
上列被告因毒品危害防制條例案件，經檢察官提起公訴（98年度
毒偵字第1573、2059號），被告於準備程序中就被訴事實為有罪
之陳述，本院合議庭裁定由受命法官獨任行簡式審判程序，並判
決如下：
    主    文
甲○○施用第一級毒品，累犯，處有期徒刑捌月。扣案第一級毒
品海洛因壹包（驗餘淨重零點零一七四公克）沒收銷燬。又施用
第二級毒品，累犯，處有期徒刑肆月。應執行有期徒刑拾壹月，
扣案第一級毒品海洛因壹包（驗餘淨重零點零一七四公克）沒收
銷燬。
    事    實
一、甲○○前於民國93年間因施用毒品案件，經觀察勒戒後認無
    繼續施用毒品之傾向，於93年12月14日執行完畢釋放出所，
    並經臺灣臺北地方法院檢察署檢察官於93年12月22日以93年
    度毒偵字第1693、2298號為不起訴處分確定。其後，又於前
    揭觀察勒戒執行完畢釋放後5 年內之94年4 月間，再犯施用
    第二級毒品罪，經本院以94年度簡字第2935號判處有期徒刑
    5 月確定，並於95年9 月27日縮刑期滿；再於同年間因持有
    第一級毒品案件，經臺灣臺北地方法院以95年度易更（一）
    字第7 號判處有期徒刑4 月確定。迨95年間，先因施用第二
    級毒品案件經同院以95年度易字第523 號判處有期徒刑6 月
    確定，再因施用第一級毒品案件經同院以94年度訴字第1537
    號判處有期徒刑1 年4 月確定。嗣因中華民國九十六年罪犯
    減刑條例公布施行，同院再以96年度聲減字第1899號裁定將
    前揭3 罪減刑後再定應執行刑為有期徒刑1 年確定。另於96
    年間復因施用第一、二級毒品案件，經本院以96年度訴字第
    1270號判處有期徒刑6 月、8 月，應執行有期徒刑1 年確定
    ，復以96年度聲減字第7400號減刑後再定其應執行刑為有期
    徒刑6 月。其後，甲○○於96年5 月4 日入監執行前揭1年
    及6 月有期徒刑，迄97年5 月21日縮刑期滿執行完畢。
二、詎仍不思戒除毒癮，猶於98年2 月18日13時9 分採尿時起回
    溯26小時內之某時許，在臺北縣中和市○○路58巷16號4 樓
    住處內，以將海洛因粉末摻入香菸後點燃吸入煙霧之方式，
    施用第1 級毒品海洛因1 次。另於98年2 月18日13時9 分採
    尿時起回溯96小時內之某時許（與前揭施用海洛因之時間不
    同，無法辨別其施用之先後次序），在同址以將甲基安非他
    命結晶置入玻璃球後點火燒烤吸入其煙霧之方式，施用第二
    級毒品甲基安非他命1 次。嗣員警於98年2 月18日13時30分
    許，在臺北縣土城市○○路與延吉街口，因發覺甲○○駕駛
    1395-MQ 汽車行經該處行跡可疑而上前盤查，經甲○○自願
    接受搜索後，當場扣得第一級毒品海洛因1 包（淨重0.018
    公克，驗餘淨重0.0174公克）。其後，員警於得甲○○同意
    後對其採尿，並將其尿液送請檢驗後，確認其尿液呈鴉片及
    甲基安非他命陽性反應，因而查悉上情。
三、案經臺北市政府警察局中正第二分局移送臺灣板橋地方法院
    檢察署檢察官偵查後起訴。
    理    由
一、上開犯罪事實，業據被告於本院審理時自白不諱，而其尿液
    經送請檢驗後，確呈鴉片及甲基安非他命陽性反應乙節，有
    臺灣檢驗科技股份有限公司濫用藥物檢驗報告附卷可稽（毒
    偵卷第35頁），另扣案白色粉末1 包經送請交通部民用航空
    局航空醫務中心鑑定後，確認其含有第一級毒品海洛因成分
    （淨重0.018 公克，驗餘淨重0.0174公克），有該中心毒品
    鑑定書在卷可查（毒偵字卷第38頁），足徵被告前開自白應
    與事實相符，堪可採信。次按觀察、勒戒或強制戒治執行完
    畢釋放後，5 年內再犯施用第一、二級毒品之罪者，檢察官
    應依法追訴，毒品危害防制條例第23條第2 項定有明文。查
    被告有前揭事實欄第一段所載觀察、勒戒紀錄乙節，有臺灣
    高等法院被告前案紀錄表附卷足參，其既係於觀察、勒戒執
    行完畢釋放（即93年12月14日）後5 年內，再犯同段所載各
    項施用第一、二級毒品罪，且本案施用第一、二級毒品犯行
    亦係於該觀察勒戒執行完畢釋放後5 年內所為，則檢察官對
    其提起公訴，即屬合法。綜上，本件事證明確，被告犯行堪
    以認定。
二、核被告所為，係犯毒品危害防制條例第10條第1 項之施用第
    一級毒品罪及同條第2 項之施用第二級毒品罪。其因施用第
    一級毒品海洛因前、後持有第一級毒品之低度行為，及第二
    級毒品安非他命而持有第二級毒品之低度行為，應分別為其
    施用第一、二級毒品之高度行為所吸收，不另論罪。又被告
    實施此2 犯罪之時間不同、施用毒品種類及方式有別，顯係
    基於個別犯意所為，應予分論併罰之。次查被告有前揭事實
    欄第一段所載科刑及執行紀錄乙節，有臺灣高等法院被告前
    案紀錄表附卷可稽，其於前案有期徒刑執行完畢後5 年內，
    故意再犯本案有期徒刑以上之罪，屬累犯，應依刑法第47條
    第1 項加重其刑。爰審酌被告犯罪之動機目的，智識程度，
    施用毒品非但戕害自己身心，亦妨害社會善良秩序，及其犯
    後坦認犯行態度良好等一切情狀，分別量處如主文所示之刑
    ，並定其應執行之刑。扣案白色粉末1 包屬第一級毒品海洛
    因，業經認定如前，爰依毒品危害防制條例第18條第1 項前
    段沒收銷燬之。
三、按除被告所犯為死刑、無期徒刑、最輕本刑為3 年以上有期
    徒刑之罪或高等法院管轄第一審案件者外，於前條第1 項程
    序進行中，被告先就被訴事實為有罪之陳述時，審判長得告
    知被告簡式審判程序之旨，並聽取當事人、代理人、辯護人
    及輔佐人之意見後，裁定進行簡式審判程序，刑事訴訟法第
    273 條之1 第1 項定有明文。本案被告被訴施用第一級毒品
    罪之法定本刑為「6 月以上5 年以下有期徒刑」，施用第二
    級毒品罪之法定本刑為「3 年以下有期徒刑」，其於本院準
    備程序期日就被訴事實為有罪之陳述後，經告知被告簡式審
    判程序之旨，並聽取被告及檢察官之意見後，本院合議庭認
    宜改用簡式審判程序，乃裁定由受命法官獨任行簡式審判程
    序審理之，附此說明。
據上論斷，應依刑事訴訟法第273 條之1 第1 項、第299 條第1
項前段，毒品危害防制條例第10條第1 、2 項、第18條第1 項前
段，刑法第11條前段、第47條第1 項、第51條第5 款，判決如主
文。
本案經檢察官顏妃琇到庭執行職務。
中    華    民    國    98    年    6     月    22    日
                  刑事第六庭  法  官  楊明佳
以上正本證明與原本無異。
如不服本判決應於收受送達後10日向本院提出上訴書狀，並應敘
述具體理由；其未敘述上訴理由者，應於上訴期間屆滿後20日內
向本院補提理由書（均須按他造當事人之人數附繕本）「切勿逕
送上級法院」。
                              書記官  林金良
中    華    民    國    98    年    6     月    22    日
附錄本案論罪科刑法條全文
毒品危害防制條例第10條
施用第一級毒品者，處六月以上五年以下有期徒刑。
施用第二級毒品者，處三年以下有期徒刑。


司法院資訊處製作；財團法人民間司法改革基金會備份。
